【裁判字號】    98,交聲,823
【裁判日期】    980911
【裁判案由】    交管條例聲異
【裁判全文】
臺灣板橋地方法院交通事件裁定        98年度交聲字第823號
原處分機關  交通部公路總局臺北區監理所蘆洲監理站
異  議  人
即受處分人  甲○○
上列異議人即受處分人因違反道路交通管理處罰條例案件，對於
交通部公路總局臺北區監理所蘆洲監理站98年3 月31日所為之裁
決處分（裁決字號：北監蘆字第裁46-C00000000號），聲明異議
，本院裁定如下：
    主  文
異議駁回。
    理  由
一、原處分意旨略以：異議人即受處分人甲○○於民國98年2 月
    17日上午10時32分許，騎乘車牌號碼617-QFE 號機車，行經
    臺北縣新莊市○○路，因闖紅燈違規，為臺北縣政府警察局
    新莊分局福營派出所員警舉發「行經燈光號誌路口闖紅燈」
    ，並依道路交通管理處罰條例第53條第1 項之規定，製發北
    縣警交大字第C00000000 號舉發違反道路交通管理事件通知
    單（下稱舉發通知單），並當場將上揭舉發通知單交予異議
    人簽收。異議人於應到案日前之98年2 月17日向交通部公路
    總局臺北區監理所陳述意見，原處分機關以異議人違規事實
    明確，依道路交通管理處罰條例第53條第1 項、第63條第1
    項第3 款之規定，於98年3 月31日以北監蘆字第裁46-C0000
    0000號裁決書裁處罰鍰新臺幣（下同）1,800 元，並記違規
    點數3 點，前開裁決書於98年3 月31日由異議人親自簽收，
    有前述舉發通知單、裁決書在卷足稽。
二、聲明異議意旨如附件。
三、按汽車行駛至交岔路口，其行進、轉彎，應遵守燈光號誌，
    道路交通安全規則第102 條第1 項第1 款定有明文。又汽車
    駕駛人，行經有燈光號誌管制之交岔路口闖紅燈者，處新臺
    幣1,800 元以上5,400 元以下罰鍰，並應記違規點數3 點，
    道路交通管理處罰條例第53條第1 項、63條第1 項第3 款分
    別定有明文。
四、經查，異議人於本院訊問時自承其確於98年2 月17日上午10
    時32分許，騎乘車牌號碼617-QFE 號輕型機車，行經臺北縣
    新莊市○○路一情不諱（見本院98年7 月16日訊問筆錄）。
    再異議人於前開時、地闖越紅燈之違規事實，業據證人即當
    日舉發本件交通違規之員警黃正宏於本院訊問時證稱：98年
    2 月17日伊執行交通取締勤務，伊於取締他件交通違規回程
    途中，騎乘機車沿臺北縣新莊市○○路往北方向行駛，行至
    福營路與福營路227 巷口時，看到異議人騎乘機車沿臺北縣
    新莊市○○路往南與伊對向直行而來，而後異議人於行經福
    營路與福營路227 巷口時，闖越該處紅綠燈等語明確（見本
    院98年7 月16日訊問筆錄）。證人黃正宏於執行勤務中偶然
    發覺異議人有前開違規情事，其與異議人無夙怨嫌隙，實無
    必要甘冒偽證重責而捏造前開情節誣陷異議人，又證人黃正
    宏為執行交通取締勤務之警員，對此等交通案件必有相當舉
    發之經驗，且依證人黃正宏所述，其騎乘機車與行駛在對向
    車道之異議人行經同一路口，證人黃正宏當時意欲經過同一
    路口，其對應該處路口燈號應有相當之注意，當無誤判之虞
    。雖證人黃正宏於本院訊問時證稱本案發生時間為晚間，惟
    其復證稱本案係其執行交通勤務時所為舉發，經比對證人黃
    正宏所提勤務分配表，本案當日證人黃正宏值勤時間為上午
    10時至12時，故本案應係發生於上午無疑，證人黃正宏於本
    院訊問時所陳時間應係誤植。然考量證人黃正宏舉發本案時
    為現職員警，其取締此種違規案件數量自屬頻繁，而本案發
    生時間為98年2 月17日，距離本院98年7 月16日訊問時已相
    隔5 月，自難強要證人黃正宏一一詳記屢次舉發案件之時、
    地，佐當以異議人於本院訊問時陳稱本案發生時間為下午2
    時左右等語，亦與事實不符，異議人於斯時僅經歷此一違規
    事件，其猶就本案發生時間記憶不清，自難以此苛責證人黃
    正宏。但證人黃正宏對本身舉發是否屬實一情，當印象深刻
    ，故縱證人黃正宏對違規時間記憶有所不清，亦難執此而認
    其所言不實。況值勤警員本其維護交通秩序職責所為之舉發
    ，原屬公務員依法行使公權力之行為，應受到適法、正確之
    推定，本院復查無其他證據足認原舉發機關有何取締疏誤之
    情事，證人黃正宏前開所述，自屬可信。異議人空言否認上
    情，不足採信。至異議人指摘舉發員警舉發過程帶有恐嚇之
    意味云云，縱令屬實，亦僅警員執勤態度及技巧及異議人個
    人感受之問題，與本案違規事件無關，無礙本件違規事實之
    認定，亦無從解免異議人闖紅燈之違規責任，異議人上開所
    辯，殊無可採。綜上，異議人駕駛車輛行經有燈光號誌管制
    之交岔路口闖紅燈之違規行為，事證明確，本件異議為無理
    由，應予駁回。
五、綜上所述，異議人確有在前開時、地，駕車行經有燈光號誌
    管制之交叉路口闖紅燈違規行為。原處分機關依前開道路交
    通管理處罰條例第53條第1 項、第63條第1 項第3 款之規定
    ，裁處受處分人罰鍰1,800 元，並記違規點數3 點，尚無違
    誤。異議人異議意旨，為無理由，自應將其異議駁回。
據上論斷，應依道路交通管理處罰條例第87條第2 項、道路交通
案件處理辦法第19條，裁定如主文。
中    華    民    國    98    年    9     月    11    日
                    交通法庭  法  官  何燕蓉
此正本與原本無異。
如不服本裁定應於送達後5日內向本院提出抗告狀。
                              書記官  李崇文
中    華    民    國    98    年    9     月    11    日


司法院資訊處製作；財團法人民間司法改革基金會備份。
